

♠ Orchies (59310)

P 27 ans

☆ Lille / Remote

0 07 71 70 78 31

Compétences

Informatique

HTML

PHP

Wordpress

CSS

SASS / SCSS

Javascript & Typescript

Angular / Node.JS

SOL

MySQL

Soft Skills

Bienveillance, Patience, Curiosité, Entraide, Esprit d'équipe, Polyvalence

Langues

Français

Langue maternelle

Anglais

B2 - niveau avancé



Waldy NOWAK

DÉVELOPPEUR FULL-STACK / INFORMATIQUE

Passionné par les nouvelles technologies, je possède 3 ans d'expérience en développement informatique, avec un niveau intermédiaire et une volonté constante de progresser. J'ai travaillé dans des environnements au sein desquels j'ai contribué à des projets variés, de la conception au déploiement.

Expériences professionnelles

Développeur Full-Stack Junior

URBILOG COMPETHANCE EA, Villeneuve-d'Ascq

De septembre 2021 à novembre 2024

- Développement Web (HTML/CSS/JS, Angular, Wordpress, PHP + Doctrine).
- Maintenance Informatique (Assistance et relation client, corrections de bugs, support technique).
- Tests fonctionnels et techniques, recette utilisateur et suivi des retours
- Accessibilité Numérique (Respect des standards W3C et RGAA).

Stagiaire - Développeur Web / Accessibilité Numérique

URBILOG COMPETHANCE EA, Villeneuve-d'Ascq D'avril 2021 à août 2021

- Développement Wordpress
 - Création et personnalisation d'un site web, avec intégration de thèmes et plugins adaptés aux besoins du projet.
- Utilisation de Git/Gitlab
 - Gestion de versionnement du code, expérience dans la création de branches, de résolution de conflits et mise à jour du code.
- · Initiation à l'accessibilité numérique et ces enjeux.
- Utilisation de cahiers de recette afin de tester des applications.

Stagiaire - Développeur Web

DK GROUP / DIGITAL, Flers-en-Escrebieux D'avril 2019 à juillet 2019

- Développement web (HTML/CSS/JS et Wordpress)
- Utilisation de CPANEL
 - Administration basique d'un serveur via CPANEL, configuration de la base de données MYSQL.
- Initiation à Laravel avec CRUDBooster
 - Réalisation de fonctionnalités CRUD avec l'aide de l'extension CRUDBooster avec une prise en main des bases du framework.

Diplômes et Formations

Licence professionnelle DIOC

IUT, de Lens De 2020 à 2021

- Développement informatique.
- · Outils collaboratifs.

Titre Professionnel - Développeur Web / Mobile

Lycée Edmond Labbé, Douai De 2018 à 2019

- · Programmation informatique.
- Gestion de projet.
- Baccalauréat STI2D

Lycée Ozanam, Lille De 2014 à 2016

• Option SIN - Système d'informations et Numériques